【裁判字號】    97,抗,818
【裁判日期】    970528
【裁判案由】    假處分
【裁判全文】
臺灣高等法院民事裁定                   97年度抗字第818號
抗  告  人  林佳實業有限公司
法定代理人  甲○○
上列抗告人因與廣竤精密工業股份有限公司間假處分事件，對於
中華民國97年 4月30日臺灣板橋地方法院97年度裁全字第2765號
裁定提起抗告，本院裁定如下：
    主  文
抗告駁回。
抗告訴訟費用由抗告人負擔。
    理  由
一、按債權人就金錢請求以外之請求，因請求標的之現狀變更，
    有日後不能強制執行，或甚難執行之虞，欲保全強制執行者
    ，得聲請假處分， 民事訴訟法第532條定有明文。又請求及
    假扣押之原因，應釋明之；前項釋明如有不足，而債權人陳
    明願供擔保或法院認為適當者，法院得定相當之擔保，命供
    擔保後為假扣押，民事訴訟法第526條第1項、 第2項規定甚
    明。此項規定， 依同法第533條規定，於假處分準用之。是
    債權人就請求及假處分之原因，即因請求標的之現狀變更，
    有日後不能強制執行，或甚難執行之情事，應提出可使法院
    信其主張為真之證據釋明之，必待釋明有所不足，而債權人
    陳明願供擔保以補釋明之不足，始得准為假處分。倘債權人
    不能釋明假處分之原因存在，即無就金錢請求以外之請求保
    全強制執行之必要，尚不能因債權人陳明願供擔保，即認足
    補釋明之欠缺，而為假處分。
二、本件抗告人於原法院聲請意旨略以：相對人廣竤精密工業股
    份有限公司違背兩造於民國97年3月7日所簽定之協議書（以
    下稱系爭協議書）， 未將伊所交付之3台機器及發票折讓單
    歸還予伊，並將前開機器交付他人保管。伊將起訴對相對人
    為請求，惟恐相對人或保管人對系爭機器為有損伊權益之處
    置，致日後有不能強制執行，或甚難執行之虞，為此願供擔
    保以補釋明不足，爰依法聲請假處分等情，並提出協議書、
    交機清單（見原法院卷第10、11頁），以資釋明。惟查，前
    開證據，僅足釋明抗告人對相對人之請求，及其曾交付機器
    予相對人一節，未能釋明請求之標的現狀變更，而有日後不
    能強制執行或甚難執行之虞等假處分原因，依首揭說明，應
    認無保全假處分之必要，原法院據此駁回抗告人之聲請，核
    無不合。
三、抗告意旨雖以 ：相對人於4月初已全面跳票，並聽聞其法定
    代理人乙○○已避逃大陸，相對人私自將上開機器交付案外
    人凱臨公司保管，已違反系爭協議書所載應於97年4月7日最
    終日前保管系爭機器之約定；且凱臨公司並稱須乙○○出面
    並還清相對人之欠款，始得將系爭機器交還兩造處理，若相
    對人遲未清償，其將以系爭機器抵償債務；伊更得知相對人
    有意出賣系爭機器，則於伊訴請返還系爭機器期間，若系爭
    機器遭相對人出售，或凱臨公司用以抵償債務或移往他處，
    即有不能強制執行，或甚難執行之情事云云。然抗告人對其
    所主張相對人已全面跳票、系爭機器於凱臨公司保管中、凱
    臨公司將以系爭機器抵償債務或移往他處、相對人欲出售系
    爭機器等節，均未提出任何能即時調查之證據，可使法院信
    其主張為真實，難認抗告人對假處分之原因已為釋明。是抗
    告人雖已釋明假處分之請求，惟仍未提出能即時調查之證據
    ，以釋明假處分原因之存在，縱其陳明願供擔保，仍不得認
    該擔保已補釋明之欠缺。則其據以指摘原裁定不當，聲明廢
    棄，為無理由，應予駁回。
四、據上論結，本件抗告為無理由，爰裁定如主文。
中    華    民    國    97    年     5    月    28    日
                    民事第十一庭
                        審判長法  官  鄭雅萍
                              法  官  徐福晉
                              法  官  詹文馨
正本係照原本作成。
不得再抗告。
中    華    民    國    97    年    5     月    30    日
                              書記官  周淑靜


司法院資訊處製作；財團法人民間司法改革基金會備份。
